臺灣臺北地方法院刑事判決　　　　　　　95年度訴字第1955號
公　訴　人　臺灣臺北地方法院檢察署檢察官
被　　　告　戊○○
　　　　　　　　　　現因本案羈押於臺灣臺北看守所
指定辯護人　甲○公設辯護人　沈芳萍
上列被告因強盜案件，經檢察官提起公訴（95年度偵字第22565
號），及移送併辦（臺灣宜蘭地方法院檢察署九十五年度偵字第
四五○六號）甲○判決如下：
    主  文
戊○○意圖為自己不法之所有，以藥劑至使不能抗拒，而取他人
之物，處有期徒刑陸年；又意圖為自己不法之所有，以藥劑至使
不能抗拒，而取他人之物，處有期徒刑陸年；又意圖為自己不法
之所有，以藥劑至使不能抗拒，而取他人之物，處有期徒刑陸年
；又意圖為自己不法之所有，以藥劑至使不能抗拒，而取他人之
物，處有期徒刑陸年；又意圖為自己不法之所有，以藥劑至使不
能抗拒，而取他人之物，處有期徒刑陸年。應執行有期徒刑十五
年。
    事  實
一、戊○○意圖為自己不法所有，基於強盜他人財物之犯意，於
    民國九十五年八月十六日二十時許，在臺中縣豐原市○○路
    附近搭乘丙○○所駕駛之計程車，中途行經臺中縣豐原市○○路及三豐路之路口時，委由丙○○於路口超商購買高粱酒
    與養樂多等飲料上車後，要求丙○○迴轉往豐原火車站方向
    行駛，戊○○並趁此機會將其所攜帶之安眠藥摻入養樂多內
    ，並於抵達臺中縣豐原國小停車場時，邀請丙○○飲用之，
    使丙○○因養樂多內之安眠藥效力發作而昏睡至不能抗拒，
    戊○○便此以方式於丙○○之口袋內取走丙○○之駕駛執照
    、全民健康保險卡、國民身分證各一張、現金卡四張、信用
    卡一張、行動電話（含SIM卡）一支及現金新臺幣（下同）
    約二千元等財物，並於得手後步行離去。
二、戊○○於強盜丙○○之財物後，食髓知味，又意圖為自己不
    法所有，另起強盜他人財物之犯意，於同日二十二時許，在
    臺中縣豐原市○○路與中正路之路口附近搭乘己○○所駕駛
    之計程車，偽稱欲至臺中市○○路與雙十路口之臺中公園。
    中途行經臺中市○○路與光復路之路口時，戊○○復請己○○於路邊超商停車，親自下車購買酒類與養樂多等飲料，並
    於上車後趁機將其所攜帶之安眠藥摻入養樂多內。嗣該車抵
    達臺中市○○路天橋下後，戊○○便藉口於該處等人，並邀
    己○○一同飲酒，再伺機提供摻有安眠藥之養樂多贈予己○○一併飲用，使己○○因養樂多內之安眠藥效力發作而昏睡
    至不能抗拒，戊○○便此以方式於己○○之口袋及計程車置
    物箱內取走現金一萬六千八百元後離去。
三、戊○○另意圖為自己不法所有，基於強盜他人財物之犯意，
    於九十五年八月十七日二十時許，在宜蘭縣宜蘭市火車站附
    近向丁○○稱欲包租其所駕駛之計程車，並一起駛往於市區
    附近店家唱歌作樂。嗣戊○○邀丁○○至公園共飲，丁○○
    遂於雜貨店購買酒類後，於九十五年八月十八日一時三十分
    許，搭載戊○○至宜蘭縣羅東運動公園飲酒，戊○○並趁丁○○酒醉意識不清之際，取出數顆安眠藥混入食物中讓丁○○服用，使丁○○因安眠藥效力發作而昏睡至不能抗拒，戊○○便此以方式於丁○○之皮包內取走現金約六千餘元、行
    動電話（含SIM卡）一支及汽車鑰匙二把後離去。
四、戊○○又於九十五年八月十九日二十二時三十分許，意圖為
    自己不法所有，基於強盜他人財物之犯意，在臺南市火車站
    附近搭乘庚○○所駕駛之計程車，佯稱欲在臺南市區附近遊
    玩，庚○○便載其至臺南市區○○○○街，並於臺南市○○
    路之超商購買酒類及飲料後，於同年月二十日一時五十分許
    ，驅車前往臺南市○○路黃金海岸停車場看夜景。戊○○再
    度故計重施，於將安眠藥摻入養樂多及高梁酒後，邀庚○○
    至計程車後座飲用，使庚○○因安眠藥效力發作而昏睡至不
    能抗拒，戊○○便此以方式於庚○○之口袋內取走之現金五
    萬八千元及行動電話（含SIM卡）一支等財物，並於得手後
    離去。
五、戊○○於數次強盜犯行得逞後，仍不知悔改，再次意圖為自
    己不法所有，基於強盜他人財物之犯意，於九十五年八月二
    十五日十九時許，在臺北市北投捷運站前向乙○○佯稱欲包
    租其所駕駛之計程車，乙○○便依戊○○之指示駛往陽明山
    方向，於同日二十一時許下山後，前至士林夜市。嗣戊○○
    藉稱口渴，下車於夜市攤位購買二杯蜂蜜苦瓜汁，復要求乙○○將計程車開到臺北市立士林高級商業職業學校停車場，
    戊○○則趁此機會將其隨身攜帶之安眠藥摻入其中一杯蜂蜜
    苦瓜汁，於乙○○於同日二十二時三十分許停妥車輛後，贈
    與乙○○飲用，使乙○○因安眠藥效力發作而昏睡至不能抗
    拒，戊○○便此以方式於乙○○口袋及車內取走現金一萬零
    五百元、遙控器兩個、車鑰匙一支、駕駛執照二張、汽車行
    照、信用卡及全民健康保險卡各一張、行動電話（含SIM卡
    ）一支、電子計算機一臺等物。嗣經警方清查捷運站錄影監
    視紀錄循線查得戊○○經常於捷運七張站出入，再於該站附
    近監視器中發現並確定戊○○之人別後，持甲○所核發之搜
    索票至戊○○於臺北縣新店市○○路十七號二樓搜索，並扣
    得安眠藥二包（粉狀）及十八顆、被害人乙○○所有之電子
    計算機一臺與戊○○作案用時所穿之黑白條紋樣式上衣一件
    ，始查得上情。
二、案經臺北市政府警察局士林分局報請臺灣臺北地方法院檢察
    署檢察官偵查起訴，並由宜蘭縣警察局羅東分局報請臺灣宜
    蘭地方法院檢察署檢察官偵查移送甲○併辦審理。
    理  由
一、按被告以外之人於審判外之言詞或書面陳述，除法律有規定
    者外，不得作為證據；又按被告以外之人於審判外之陳述，
    雖不符合同法第一百五十九條之一至第一百五十九條之四之
    規定，但經當事人於審判程序同意作為證據，法院審酌該言
    詞陳述或書面陳述作成時之情況，認為適當者，亦得為證據
    ，當事人、代理人或辯護人於法院調查證據時，知有第一百
    五十九條第一項不得為證據之情形，而未於言詞辯論終結前
    聲明異議者，視為有前項之同意，刑事訴訟法第一百五十九
    條第一項、第一百五十九條之五分別定有明文。查本判決下
    列所引用之證人丙○○、己○○、丁○○、庚○○及乙○○
    於警方詢問及檢察官偵訊時之陳述，屬傳聞證據，惟上開證
    人之證詞，被告、公設辯護人及檢察官於甲○準備程序時均
    表示無意見而不予爭執（見甲○卷第二十九頁），且迄至言
    詞辯論終結前亦未再聲明異議，甲○審酌上開證據資料製作
    時之情況，尚無違法不當之瑕疵，亦認為以之作為證據應屬
    適當，故揆諸前開規定，爰逕依刑事訴訟法第一百五十九條
    之五規定，認前揭證據資料例外有證據能力，合先敘明。
二、訊據被告戊○○固不否認其確以事實欄所載之方式強盜被害
    人丙○○、己○○、丁○○、庚○○及乙○○之財物，惟爭
    執其強盜之財物，除起訴書附表編號五之記載外，其餘均不
    吻合，辯稱，伊僅將被害人丙○○身上之現金六百元及行動
    電話取走，並未強盜其證件及信用卡，另伊強盜被害人己○○時，亦僅取走現金二千至三千元，而被害人丁○○部分，
    伊僅取走其現金五千九百五十元及行動電話、鑰匙等物，至
    於被害人庚○○，伊只有強盜其現金四萬餘元及行動電話一
    支云云。
三、經查，被告於事實欄所示之時間、地點，以上開方式強盜丙○○、己○○、丁○○、庚○○及乙○○等人財物之事實，
    業經被告全部坦承不諱，核與證人丙○○、己○○、丁○○
    、庚○○及乙○○於警方詢問及檢察官偵訊時所證述之情節
    相符（見偵查卷第十一至十八頁、第六十一至六十六頁、第
    九十二頁、第一○三至一○七頁、第一二五至一二六頁、第
    一三五至一三七頁），並有臺北市政府警察局士林分局搜索
    扣押筆錄、扣押物品目錄表各一份、黑白條紋樣式上衣照片
    一張、贓物認領保管單（乙○○所有之電子計算機）一張、
    行政院國軍退除役官兵輔導委員會臺北榮民總醫院診斷證明
    書一張、捷運站監視器畫面翻拍照片三張、中國醫藥大學附
    設醫院診斷證明書一張、超商監視器畫面翻拍照片影本一張
    、財團法人羅許基金會羅東博愛醫院診斷證明書、臺南市立
    醫院診斷證明書一張附卷可稽（見偵查卷第三十至三十一頁
    、第三十四頁、第三十六至四十頁、第七十一至七十二頁、
    第一一九頁、第一四四頁），自堪認被告前揭自白應與事實
    相符。
四、被告雖以前詞置辯，然查，被告以藥劑迷昏被害人丙○○、
    己○○、丁○○、庚○○，並強盜丙○○之駕駛執照、全民
    健康保險卡、國民身分證各一張、現金卡四張、信用卡一張
    、行動電話（含SIM卡）一支及現金約二千元、己○○之現
    金一萬六千八百元、丁○○之現金約六千餘元、行動電話（
    含SIM卡）一支及汽車鑰匙二把、庚○○之現金五萬八千元
    及行動電話（含SIM卡）一支等情，業經證人丙○○、己○○、丁○○及庚○○於甲○審理時證述無誤（見甲○卷第四
    十八頁、第五十一至五十二頁、第五十五頁），證人丙○○
    復證稱，伊最後一次計算身上的錢是在載送被告之前的前一
    個乘客下車的時候，而其國民身分證亦因遭被告強盜而另申
    請補辦等語（見甲○卷第五十頁），且庭提於九十五年八月
    十八日補發之國民身分證正本經甲○勘驗及影印附卷（見甲○卷第六十六頁）；證人己○○亦證稱，伊當天營業額是二
    千三百元，又當天出門前本身有帶一千元在身上準備找零，
    還有伊老婆工作收入五千五百元及房租八千元等語（見甲○
    卷第五十一頁）；證人丁○○另證稱，因為那幾天是宜蘭的
    童玩節比較熱鬧，且沒有時間去存錢，所以就把數天的收入
    放在身上，本案還沒有出事之前，伊當時有算過大約為六千
    多元，接近七千元，因為伊有習慣在沒有客人的時候，在車
    子裡面算一下多少錢，當時會有記憶等語（見甲○卷第五十
    三頁）；證人庚○○證稱，當天伊要繳勞健保的費用和房租
    、註冊費，又因伊居住之樓時常遭小偷，所以伊每天之收入
    均放在身上等語（見甲○卷第五十六頁）。衡以證人丙○○
    、己○○、丁○○、庚○○均係計程車司機，每天大部分之
    工作時間均於其等所駕駛之計程車內，而其等載客至目的地
    後亦非均有找零處所，故依證人丙○○、己○○、丁○○、
    庚○○之職業性質，勢必對於其等計程車內金錢之數額有相
    當之掌握，以免陷於難以找零之困境，是證人丙○○、己○○、丁○○、庚○○之前揭證詞，確有其合理性。另甲○審
    理時於上開四位證人無預期且未清點之情況下，抽問證人丙○○、己○○、丁○○、庚○○當庭所攜帶之財物若干，以
    驗證其等對於身上所持有之現金數目是否確有相當程度認知
    ，而證人丙○○、己○○、丁○○、庚○○經詢問後所為之
    回答亦與嗣後其等當庭清點之現金數額相差無幾（證人丙○○答稱，伊身上大約有三百元；證人己○○答稱，伊大約有
    一千一百一十八元；證人丁○○答稱，伊大約有七、八千元
    ；證人庚○○答稱，伊大約有四千元，經甲○諭知四位證人
    當庭清點身上攜帶的金錢數目，證人丙○○身上有二百四十
    八元，證人己○○身上有一千三百一十八元，證人丁○○身
    上有七千二百三十三元，證人庚○○身上有三千九百元），
    顯然證人丙○○、己○○、丁○○、庚○○對於其等隨身攜
    帶金錢多寡確有相當程度正確之認知。另證人丙○○之國民
    身分證確係於被告強盜行未久所申請補發（見甲○卷第六十
    六頁），亦合於其於警方詢問時所為之證述。故其等就因被
    告強盜所受損失而為之證詞，自屬有據，得以憑信。本案事
    證明確，被告犯行堪予認定。
五、核被告所為，均係犯刑法第刑法第三百二十八第一項之普通
    強盜罪。被告所犯上開五次強盜罪間，均屬相同之竊盜罪名
    ，但犯意各別，且被害法益不同，應分論併罰之。爰審酌被
    告為圖謀得財物，竟一再為強盜犯行，其犯罪地點遍及臺灣
    北中南部，對於社害治安危害甚鉅，並已造成各被害人之財
    物損失、身體傷害（惟傷害部份均未據告訴）及精神恐懼，
    是被告所為自應分別受有相當程度之刑事非難；惟另考量被
    告除對被害人財物多寡有所爭執外，自始坦承其強盜犯行，
    犯罪後之態度非謂惡劣等一切情狀，量處如主文所示之刑，
    並定其應執行之刑，以資懲儆。末查，扣案之安眠藥雖為被
    告所有，惟其既非屬違禁物，復無證據證明此為供其上開強
    盜犯行所用，或為其下次強盜行為犯罪所預備之物，認尚無
    沒收必要，均不予諭知沒收之。
據上論斷，應依刑事訴訟法第二百九十九條第一項前段，刑法
第三百二十八條第一項、第五十一條第五款，判決如主文。
本案經檢察官蕭方舟到庭執行職務。
中　　華　　民　　國　　96　　年　　2 　　月　　6 　　日
                  刑事第十庭  審判長法　官  吳秋宏
                                    法  官  姚念慈
                                    法  官  林柏泓
如不服本判決，應於判決送達後10日內向甲○提出上訴狀（應抄
附繕本）。告訴人或被害人如對於本判決不服者，應具備理由請
求檢察官上訴，其上訴期間之計算係以檢察官收受判決正本之日
期為準。
以上正本證明與原本無異。
                                    書記官　柯貞如
中　　華　　民　　國　　96　　年　　2 　　月　　6 　　日
附錄本案論罪科刑法條全文：
刑法第328條第1項
意圖為自己或第三人不法之所有，以強暴、脅迫。藥劑、催眠術
或他法，至使不能抗拒，而取他人之物或使其交付者，為強盜罪
，處3年以上、10年以下有期徒刑。
